# 请教陈老师，服务场景下返佣是否应当确认为合同履约成本呢？

提问人：wangpan0123 时间：2021-05-26 23:17:08
背景：
A公司目前通过内部团队和外部第三方B向客户销售技术服务包，外部售卖的技术服务包由外部售卖人员执行。根据目前双方约定，技术服务包售价为 500 元，第三方售卖成功时，A向B支付售卖返佣 100 元，在第三方完成该技术服务包履约义务时，A向B支付第二部分返佣 200 元。双方又另外约定，A应就B完成该技术服务包服务时支付履约单价 150 元。如果客户对于该项服务包发生退款，则B应当退回返佣。
请教陈老师问题：
根据新收入准则的规定，A支付B的 300 元是为取得合同而发生的增量成本呢，还是应当确认为合同履约成本？这 300 元确认费用还是成本，与售卖服务方和技术服务履约方是同一实体有关吗？
2 、如果内部实施团队销售该部分服务包的提成，同样应该如何处理呢？纳入成本核算，还是确认销售费用呢？

回答人：chenyiwei
1 、取决于该第三方提供服务的内容和返佣性质的认定。例如第三方主要是提供招揽客户、签约相关的服务，还是直接为向客户提供商品或服务。
建议根据具体情况分析。如果难以分清的，则根据重要性原则处理。
2 、项目实施团队的提成，与服务实施完毕挂钩而不是与合同签约挂钩的，则属于合同履约成本，应计入营业成本。